臺灣高雄地方法院高雄簡易庭裁定　　　110年度雄秩抗字第9號
移送　機關　高雄市政府警察局苓雅分局
抗　告　人　徐尚賢


上列抗告人即被移送人因違反社會秩序維護法案件，不服本院高
雄簡易庭於民國110 年7 月21日所為裁定（110 年度雄秩字第15
2 號；移送機關：高雄市政府警察局苓雅分局110 年7 月7 日高
市警苓分偵字第11072307200 號），提起抗告，本院普通庭裁定
如下：
    主  文
抗告駁回。
    理  由
一、原裁定意旨略以：抗告人於民國110 年6 月26日14時50分許
    ，駕駛車號000-0000號自小貨車（下稱系爭貨車）行駛至高
    雄市苓雅區民權一路與興中一路口（下稱系爭路口）處，竟
    以系爭貨車佔據民權一路快車道，阻礙交通，並爬到系爭貨
    車之車頂上，朝馬路丟擲冥紙及水球，經制止不聽造成滋擾
    ，對往來之車輛駕駛人造成用路不便之事實，業據抗告人於
    警詢時自陳，並有遊行宣傳單1 張及現場照片53張在卷足憑
    ，認抗告人違反社會秩序維護法第68條第2 款藉端滋擾公共
    場所之規定，裁處抗告人罰鍰新臺幣（下同）1,000 元。
二、抗告意旨略以：因當天警方封路攔停車輛，伊始被迫停車於
    民權一路快車道上，伊並無阻礙交通之故意，爰依法提起抗
    告，請求另為適當之裁定等語。
三、經查：
（一）有左列各款行為之一者，處3 日以下拘留或新臺幣1 萬2,
      000 元以下罰鍰：二、藉端滋擾住戶、工廠、公司行號、
      公共場所或公眾得出入之場所者；社會秩序維護法第68條
      第2 款定有明文。所謂「藉端滋擾」，係指行為人有滋擾
      場所之本意，而以言語、行動等方式，藉特定事端擴大發
      揮，踰越該事端在一般社會大眾觀念中所容許之合理範圍
      ，而擾及場所之安寧秩序致難以維持或回復者而言。
（二）抗告人於上揭時地確有將系爭貨車停放於民權一路快車道
      上，並爬上車頂撒冥紙及丟擲水球等情，業據抗告人於警
      詢時坦承不諱，並有現場蒐證錄影光碟及照片在卷足憑。
      抗告人雖辯稱伊係因警方封路攔停車輛始被迫停車於民權
      一路快車道上云云，惟觀諸前揭現場蒐證錄影光碟內容顯
      示，抗告人駕駛系爭車輛自民權一路與四維三路口由北往
      南行至系爭路口，然系爭路口本已設有禁止快車道車輛右
      轉之禁制標誌，加以案發當日系爭路口經警圍起封鎖線禁
      止人車通行，抗告人駕車當可輕易預見，並立即採取繼續
      前進之措施，或向阻檔其前進之車輛駕駛按喇叭或為其他
      警示行為，抗告人竟捨此未為，而停車於快車道上，接續
      爬上車頂撒冥紙及丟擲水球，顯已有故意滋擾場所，並以
      行動藉特定事端擴大發揮，而踰越一般社會大眾所容許之
      合理範圍，進而擾及場所之安寧秩序致難以維持，是抗告
      人上開所辯顯難憑採，其有違反社會秩序維護法第68條第
      2 款之非行，足堪認定。
（三）從而，原審依上開規定所為之裁罰，其用法尚無不合，量
      處亦稱允適，抗告人上述指摘原裁定不當，難認為有理由
      ，應予駁回。
四、依社會秩序維護法第58條、第92條，刑事訴訟法第412 條規
    定，裁定如主文。
中    華    民    國   110    年    11    月    3     日
                  高雄普通庭  審判長法官  顏珮珊
                              法      官  謝宗翰
                              法      官  饒志民
以上正本係照原本作成。
本件不得再抗告。
中    華    民    國   110    年    11    月    3     日
                              書  記  官  史華齡